【裁判字號】    90,易,562
【裁判日期】    901018
【裁判案由】    竊盜
【裁判全文】
台灣苗栗地方法院刑事判決                            九十年度易字第五六二號
    公  訴  人  臺灣苗栗地方法院檢察署檢察官
    被      告  丙○○
右列被告因竊盜案件，經檢察官聲請簡易判決處刑（八十九年度偵字第四三一號）
，經本院苗栗簡易庭認不宜適用簡易程序，改依通常程序審理，本院判決如左：
    主  文
丙○○竊盜，處拘役貳拾日，如易科罰金以參佰元折算壹日。緩刑貳年。
    事  實
一、丙○○於民國八十九年六月二十七日與乙○○一起幫忙丁○○所種植在苗栗市○○里○○路旁農田採收西瓜，丁○○並委託丙○○用所有之貨車載往環市道路由
    乙○○出售，因為丁○○要到上班，因此委託乙○○代為處理西瓜。丙○○因而
    意圖為自己不法之所有，於翌日即八十九年六月二十八日上午九時許，自行到丁○○所種植在上址經國路旁之農田，竊取丁○○種植之西瓜三十三個，並請不知
    情乙○○前來點收，載去出售，金錢二人朋分。後因甲○○途經上址目睹上情，
    而於同年七月二日丁○○上班回來後告訴丁○○，乙○○亦告訴丁○○此事，丁○○就說：就算他新台幣（下同）一千元。因為丙○○未給付一千元，丁○○於
    八十九年八月七日下午四時許前往南苗派出所報警處理。
二、案經丁○○訴由苗栗縣警察局苗栗分局報告臺灣苗栗地方法院檢察署檢察官聲請
    簡易判決程序，經本院苗栗簡易庭改依通常程序審理。
        理  由
一、被告丙○○矢口否認上述竊取西瓜之犯行，辯稱：沒有竊取西瓜，經同意採取，
    ，已經在八米道給付一千元云云。惟查，上述犯罪事實，有下列證據及理由足以
    證明：
    （一）被害人丁○○於警察局指訴：我因為要去上班，委託乙○○幫我採收西瓜
          ，隔日甲○○有看到乙○○與丙○○在採收西瓜，丙○○未經我同意私自
          採收我的西瓜等情（偵卷第九頁背面），於檢察官偵訊時指稱：我沒有委
          託丙○○採收，二十七日才有委託，一千元是被告自己說的，沒有答應他
          等語（偵卷第二十五頁背面、第二十六頁背面）及於本院審理中仍為相同
          之指述。
    （二）證人林志雄藍於警察局證稱：丁○○委託我採收，賣後朋分，之前我與劉
          耆寶、丁○○三人共同採收。次日丙○○自己前往採收三十三粒，我在場
          ，他們雙方有無委託我不知道等語（偵卷第十一頁背面）。而於檢察官偵
          訊時亦陳稱：八十九年六月二十八日是丙○○先去採，我大概九點多去西
          瓜田，我到時丙○○正在採收西瓜，沒有問為何採西瓜，因為前一天被告
          也有在採西瓜，當天他們二人一起去買便當給我吃，告訴人後來說三十三
          粒西瓜算被告一千元等情節（偵卷第二十五頁），在本院審理時，亦為相
          同情節之證述，有審理筆錄為憑，因此可知如果被害人同意被告採收西瓜
          ，何於從八十九年六月二十九日到同年七月二日，證人乙○○告訴被害人
          被告採收西瓜三十三粒，才說要算被告一千元，顯見之前被告均未與被害
          人協商或經被害人同意採收西瓜數額、價錢、期限等，否則何有採收後月
          餘未主動告訴被害人而經證人乙○○、甲○○告訴被害人及事後由被害人
          主動表示採收西瓜應給付多少金錢之理。
   （三）證人甲○○證稱：八十九年六月二十八日上午九時許，我路過丁○○的農
         田，發現乙○○、及丙○○在採收西瓜等語（偵卷第十三頁、第十五頁以
         下）。可證被告在八十九年六月二十八日確實有在上址採西瓜等情屬實，
         另被告所提供錄音帶一捲供檢察官參酌，經檢察官當庭勘驗上開錄音帶後
         並製作譯文，並經檢察官觀之上述譯文內容，僅言及被告採得上述三十三
         個西瓜後交付新台幣一千元予告訴人等情，並未提及被害人於被告採收之
         前同意或有委託被告採西瓜一事，又被告縱事後有給付一千元給被害人，
         亦係犯後態度量刑斟酌事由，尚不能證明已事前得到被害人同意採收西瓜
         。綜上所述，被告所前開所辯，不足採信。本案事證明確，被告犯行堪予
         認定。
二、按刑法第三百二十條規定：「意圖為自己或第三人不法之所有，而竊取他人之動
    產者，為竊盜罪，處五年以下有期徒刑、拘役或五百元以下罰金。」，所謂竊取
    係指乘人不知，將他人之支配下之物，移歸自己實力支配，為侵害監督權之罪，
    只須財產權監督權受有損害，即可成立竊盜罪，因此被告第一天與被害人一起採
    收西瓜，並不表示之後亦可未經被害人同意，前往採收西瓜，再事後算錢。核被
    告所為，係犯刑法第三百二十條第一項之竊盜罪。爰審酌被告並無被判處有期徒
    刑之前科、與被害人丁○○原情同父子關係，有被告自承被害人缺米時，買米給
    被害人丁○○食用，及證人乙○○於本院審理時證稱：被告喊被害人爸爸等詞，
    有筆錄為憑，犯罪動機、目的在於採收西瓜換取現金、竊取三十三粒西瓜所生危
    害及犯後態度，及誤解法律，惡性並非不可原諒，亦經被害人當庭表示願意原諒
    被告之行為等一切情狀，量處如主文所示之刑，並諭知易科罰金之折算標準，以
    示懲儆。被告前未曾受有期徒刑以上刑之宣告，有台灣高等被告全國前案案紀表
    可參，因一時誤會法律之規定，致違反法律，經此起訴審判科刑教訓，應知警惕
    ，信無再違反之虞，本院認對其宣告之刑，以暫不執行為適當，爰併宣告緩刑二
    年，以勵自新。
據上論斷，應依刑事訴訟法第四百五十二條、第二百九十九條第一項前段，刑法第三
百二十條第一項、第四十一條第一項前段、第七十四條第一款，罰金罰鍰提高標準條
例第一條前段、第二條，判決如主文。
本案經檢察官黃智勇到庭執行職務
中      華      民      國    九十      年      十      月    十八    日
                                  台灣苗栗地法院刑事第二庭
                                        法  官   張 珈 禎
右正本證明與原本無異。
如不服本判決，應於送達後十日內向本院提出上訴狀(須附繕本)，上訴於台灣高等
法院台中分院。
                                        書記官   黃 正 中
中      華      民      國    九十      年      十      月     十八     日
附錄論罪科刑法條
參考法條：刑法第三百二十條
中華民國刑法第三百二十條
(普通竊盜罪、竊佔罪)
意圖為自己或第三人不法之所有，而竊取他人之動產者，為竊盜罪，處五
年以下有期徒刑、拘役或五百元以下罰金。
意圖為自己或第三人不法之利益，而竊佔他人之不動產者，依前項之規定
處斷。
前二項之未遂犯罰之。


司法院資訊處製作；財團法人民間司法改革基金會備份。
